---
title: "Lect01_basic R"
author: "ben"
date: "2019/10/31"
output: html_document
---

> 说明：
> 教程都是用rmd文件写的，大体上就是支持r语言的markdown。请在rstudio中打开rmd文件。请从上往下阅读教程，并**逐个**运行代码块（就是由```{r}和```括起来的文本部分）。代码块右上方有一个绿色的三角，点击就可以运行。

## 补充材料：关于factor

factor是R处理分类变量的一种工具。与factor相关联的是另外一个工具levels。这两个东西在下面我们一起讲

比如看看下面的[代码（参考dataframe）]（https://campus.datacamp.com/courses/free-introduction-to-r/chapter-4-factors-4?ex=4）：

```{r}
survey_vector <- c("1", "2", "2", "1", "1")
factor_survey_vector <- factor(survey_vector)
print(factor_survey_vector)
```

`factor(vec)`会将vec进行整理，然后提取里面的唯一值，存储到levels里面。可以看到上面的程序运行返回结果中，关于levels的说明:`Levels: 1 2`。一般而言这个levels的排序是按照字符表顺序去排列的。接下来我们根据这个1和2代表的意义定义levels（在上面的数据中1表示男性，2表示女性）

```{r}
levels(factor_survey_vector) <- c("女性","男性")
factor_survey_vector
```

这个操作类似于spss中设置label value的动作，但是要方便的多，这也就是写代码的好处。

summary是一个获取统计量的函数，我们比较一下生成factor以前和转换成factor以后的summay，感受一下为什么应该转换成summary

```{r}
summary(survey_vector)
summary(factor_survey_vector)
```

可以明显的看到，对字符串向量作summary是没法获得什么有意义的信息的，但是转换成factor以后就不同了。

性别是我们分类变量中典型的无序变量。在上面的编码中，虽然我们用1表示男性，2表示女性，但是如果我们对`factor_survey_vector[1]`（女性）和`factor_survey_vector[2]`（男性）进行比较的话：

```{r}
factor_survey_vector[1]>factor_survey_vector[2]
```
会看到`not meaningful for factors`的报错，毕竟**无序变量是不能比较大小的**。

### 有序变量

分类变量还有一类是有序变量，比如优，良，中，差


```{r}
eff_vect = c("治愈","好转","加重","无效","好转")
eff_factor = factor(eff_vect)
print(eff_factor)
```

之前提到，R在建立factor的时候是按照字符表顺序建立的，具体到中文大概就是按照拼音顺序排列，所以我们看到上面的levels没办法表达实际的顺序，为了解决这个问题我们要重新修改一下代码:

```{r}
eff_vect = c("治愈","好转","加重","无效","好转")
eff_factor = factor(eff_vect,ordered = TRUE, levels = c("加重","无效","好转","治愈"))
print(eff_factor)
```

现在我们可以比较一下`eff_factor[1]`和`[2]`了

```{r}
eff_factor[1]>eff_factor[2]
```

## 学习材料：matrix操作

下面的程序是示范将两个向量形成一个matrix并进行行列求和，matrix合并等操作

```{r}
# 将两个向量合并形成一个向量
zhang = c(70,75,82,71,60)
li = c(58,70,80,66,55)
print(c(zhang,li))
```

使用matrix函数逐列填充矩阵
```{r}
m_score = matrix(
  c(zhang,li),ncol = 2,byrow = FALSE
)
print(m_score)
```

接下来还可以给matrix命名`rownames`和`colnames`

```{r}
# matrix命名
curri_name = c('biology','stat','medicine','surgery','math')
rownames(m_score)= curri_name
colnames(m_score)= c('zhang','li')
```

行求和:
```{r}
rsum = rowSums(m_score)
print(rsum)
```
列求和：
```{r}
csum = colSums(m_score)
print(csum)
```

用rbind和cbind添加行和列

```{r}
m_score_cbinded = cbind(m_score,rsum)
print(m_score_rbinded)
```

```{r}
m_score_rbinded = rbind(m_score,csum)
print(m_score_rbinded)
```

**rbind和cbind不仅仅在matrix可以用，在dataframe里面也可以用**

## 学习材料：dataframe操作

课上我们用来举例的那个收支表格，让我们先写进r的程序：

```{r}
riqi = c(
  as.Date("2019-10-20"),
  as.Date("2019-10-21"),
  as.Date("2019-10-22"),
  as.Date("2019-10-23"),
  as.Date("2019-10-24"),
  as.Date("2019-10-25"),
  as.Date("2019-10-26")
)
jin_e = c(100,-80,-20,-12,10,-23,50)
xiangmu = c("收入","手机充值","吃饭","吃饭","中奖","吃饭","收入")
wday = c("sun","mon","tue","wed","thu","fri","sat")
col_name = c("日期","金额","项目")
```

> r有多种工具来实现数据的导入和导出，包括read.table, read.csv等

上面的代码里我们建立了三列数据的向量`riqi`, `jin_e`, `xiangmu`，还有行名称向量`wday`，列名称向量`col_name`。现在用这些向量来建立一个dataframe

```{r}
df = data.frame(riqi,jin_e,xiangmu)
rownames(df) = wday
colnames(df) = col_name
```

上面代码的第一行是建立一个dataframe，然后对各行和各列命名。

> r自带了很多dataset，可以用`data()`命令查看
> 在Rstudio里，用`View(df)`可以查看df这个数据框

### 选择，筛选，排序

关于选择和筛选先讲一些重要的：

1. 涉及选择，使用`[]`
2. 选择的方式有很多：
  1. 数值序号。R的排序从1开始，所以选择第一个元素就是1，第二个元素就是2
  2. 名称。当你做了命名以后，(`rownames`,`colnames`,`names`)接下来就可以用名称选择对应的元素
  3. 组合：如果要选择多个元素，使用`c(...)`建立向量，比如选择1，3，4元素：`c(1,3,4)`。`c()`可以用于名称组合和序号组合
  4. 序号组合的快捷写法：当我们要选择一个范围的内容的时候（比如从1到4）除了使用`c(1,2,3,4)`以外，还可以写成`1:4`
3. 对于向量，它是1维的，所以`v[1]`,`v[c(1,2)]`就可以
4. 对于matrix like(矩阵，数据框...)，这些有2维，还是使用`[]`写选择，但是要说明行和列：`[行,列]`
5. 筛选不是靠提供序号或者名称，而是靠提供一个**筛选向量**

下面的代码将选择一个向量的第二个元素
```{r}
vect_a = c('a','b','c')
vect_name = c('1st','2nd','3rd')
names(vect_a) = vect_name
print(vect_a[2])
print(vect_a['2nd'])
```

下面的代码将对df这个数据框做选择
```{r}
# 行，
df[1,]
# ，列
df[,1]
#行，列
df[1,1]
```

接下来看一下如何筛选。比如我们想找到df的支出中，项目为"吃饭"的行

```{r}
vect_sel = df['项目']=='吃饭'
df[vect_sel,]
```
请注意`vect_sel`后面的逗号

## list

关于list，最重要的就是`[[]]`表示list下面的元素选取。就是这样